【裁判字號】    92,易緝,49
【裁判日期】    921210
【裁判案由】    竊盜
【裁判全文】
臺灣彰化地方法院刑事判決                            九十二年度易緝字第四九號
    公  訴  人  臺灣彰化地方法院檢察署檢察官
    被      告  丁○○
右被告因竊盜案件，經檢察官提起公訴（九十一年度偵字第一四七三號），本院判決
如左：
      主  文
丁○○竊盜，處有期徒刑陸月，如易科罰金，以佰元折算壹日。
      事  實
一、緣丁○○係板模工程之小包商，因亟需現金發放工資，於民國九十年八月二十一
    日下午一時許，在彰化交流道下之ＯＫ便利商店前，與甲○○在車牌號碼八Ｈ─
    三一七七號之自小客車內，討論設計圖事宜時，見甲○○所有之皮包置放於排檔
    桿旁，竟萌為自己不法所有之意圖，趁甲○○不注意之際，順手竊取置放於皮包
    內之支票一紙（支票號碼為ＵＡ0000000號、發票日為九十年九月三十日
    、發票人為丙○○、付款人為合作金庫銀行台中分行、面額為新台幣（下同）三
    十萬元），得手後，旋即於同日晚上十時許，持該支票向不知情之許孟凱借調現
    金。
    嗣甲○○發現上開支票失竊，懷疑係丁○○所竊取，乃委請徵信業者代為找尋丁○○，丁○○經尋獲後，見事跡敗露，遂坦承上情，並簽發同面額之本票一紙，
    及於該本票背面書立「本人丁○○因取走甲○○所持有支票金額三十萬元整，故
    開立本票無條件用現金償還甲○○，並答應於九十年八月三十日償還」等字，交
    予甲○○收執，甲○○始悉上情。
二、案經被害人甲○○訴由臺灣彰化地方法院檢察署檢察官偵查起訴。
      理  由
一、訊據被告丁○○固坦承於上開時、地，取走告訴人甲○○所有之上開支票，旋即
    持向證人許孟凱借調現金，嗣為告訴人甲○○尋獲時，其簽立上開本票，並於本
    票背面加註上開字句，交予告訴人甲○○收執等情不諱，惟矢口否認有何竊盜之
    犯行，辯稱：上開支票係甲○○交付予伊，委請伊幫忙借調現金，並非伊所竊取
    ，伊承認有先將所調得之款項私自挪用云云。惟查：
（一）按中華民國九十二年一月十四日修正通過之刑事訴訟法第一百十七條之一、第
      一百十八條、第一百二十一條、第一百七十五條、第一百八十二條、第一百八
      十三條、第一百八十九條、第一百九十三條、第一百九十五條、第一百九十八
      條、第二百條、第二百零一條、第二百零五條、第二百二十九條、第二百三十
      六條之一、第二百三十六條之二、第二百五十八條之一、第二百七十一條之一
      、第三百零三條及第三百零七條自公布日施行；其他條文自中華民國九十二年
      九月一日施行，修正刑事訴訟法施行法第七條之二定有明文。又按中華民國九
      十二年一月十四日修正通過之刑事訴訟法施行前，已繫屬於各級法院之案件，
      其以後之訴訟程序，應依修正刑事訴訟法終結之。但修正刑事訴訟法施行前已
      依法定程序進行之訴訟程序，其效力不受影響，修正刑事訴訟法施行法第七條
      之三亦定有明文。是依上開規定可知，九十二年一月十四日修正通過之刑事訴
      訟法關於新訴訟程序之進行及證據法則之規定，係自九十二年九月一日起始施
      行；於九十二年九月一日前已繫屬於法院之案件，其於九十二年九月一日以前
      已依法定程序進行之訴訟程序，其效力並不受影響，而所謂「其效力不受影響
      」，除指法院於修正之刑事訴訟法施行前，已依法踐行之訴訟程序，其效力不
      受影響外，亦包含修正前之刑事訴訟法相關證據法則之適用。查本案告訴人甲○○於偵查中之指訴，及證人許孟凱於警、偵訊中之證述雖均係於九十二年九
      月一日以前製成，有各該警、偵訊筆錄可稽，惟本件係於九十一年七月三日即
      已繫屬於本院，有本院收文章可按，是依前揭說明，本件原已依法定程序調查
      之有關告訴人及證人於警詢、偵查時之指訴及證言，其效力不受新修正之相關
      證據法則規定所影響，本院自得本於調查所得之心證採擷之，合先敘明。
（二）右揭事實，業據證人即告訴人甲○○分別於偵查中指訴及本院審理時結證綦詳
      ，核與證人即上開支票發票人丙○○於本院審理時所結證稱，證人即借調現金
      予被告之人許孟凱於警、偵訊時之證述，情節均相符，復有支票號碼為ＵＡ0
      000000號、發票日為九十年九月三十日、發票人為丙○○、付款人為合
      作金庫銀行臺中分行、面額為三十萬元之支票一紙、票據掛失止付通知書一紙
      、退票理由單一份、徵信社查詢被告聯絡方式之傳真一份、被告所簽發之面額
      三十萬元本票一紙、被告書立予告訴人之『本人丁○○因取走甲○○所持有支
      票金額三十萬元整，故開立本票無條件用現金償還甲○○，並答應於九十年八
      月三十日償還』字據（書立於本票背面）一紙在卷可資佐證（附於九十一年度
      他字第二０三號卷第七頁至第九頁、第二十六頁至第二十九頁）。被告雖否認
      有何竊盜犯行，並以前詞置辯，然證人即告訴人甲○○於偵查中已明白指訴上
      開支票係由被告所竊取等情，且於本院審理時仍一再具結證稱：因伊欲委請丁○○施作一工程，二人約定於九十年八月二十一日商討設計圖，當天伊與丁○○是在八Ｈ─三一七七號自小客車內討論，伊並未下車，當時皮包是置放在駕
      駛座排檔桿旁邊，伊有將設計圖整個攤開來，該設計圖攤開長度約有八、九十
      公分，寬約有八十公分以上，已覆蓋住皮包，而失竊之支票就是置放在皮包裡
      ，該張支票是當天上午伊向丙○○借用，準備隔天支付泫懋混凝土公司之貨款
      。當天晚上，伊回家後發覺該張支票遺失，便回想當天丁○○曾在車上，伊乃
      撥打電話予丁○○，但其否認有竊取該支票，隔天丁○○就將手機關機，使伊
      無法與其聯絡，伊遂委請徵信社查詢丁○○地址，之後徵信社有傳真資料予伊
      ，伊始按資料尋獲丁○○，惟丁○○原先仍否認有竊取該張支票，伊正欲報警
      處理時，丁○○始承認其取走該張支票，並承認業將支票持以向他人借調現金
      ，遂在其住處簽發同面額之本票一張及於本票背面書立字據交伊收執。伊並沒
      有持該支票委請丁○○協助伊調現，伊與丁○○並不熟，連其名字為何伊都不
      清楚，且其僅是模板工，伊亦未曾與其有金錢往來，豈可能委請其幫忙調現？
      再因當初丁○○有請求伊不要對其提出告訴，詎其後來仍避不出面，伊才於九
      十年九月二十日申辦掛失止付等語（見本院卷第四十二頁至第四十七頁筆錄）
      ，另證人丙○○亦於本院審理時結證稱：伊原先不認識丁○○，是伊支票借給
      甲○○一陣子後，甲○○告知伊該支票遺失，再隔幾天以後，甲○○又對伊稱
      ：其懷疑可能是一工人竊取支票，當時伊問甲○○該工人名字為何，甲○○稱
      並不清楚，只知該工人之手機號碼，之後甲○○稱其有委請徵信社調查，知悉
      該工人名叫丁○○，伊始聽聞丁○○此名。失竊之支票是伊於票載發票日前一
      、二月前借給甲○○，其稱是用以支付混凝土之貨款，而非持以向他人借調現
      金所用。該支票遺失後，伊要求甲○○一定要設法讓該張支票如期兌現，尋獲
      丁○○後，甲○○曾允諾丁○○會處理，但於票據將到期時，甲○○又向伊稱
      丁○○不見了，其便將該支票掛失止付等語（見本院卷第四十七頁至第四十九
      頁筆錄），足見證人即告訴人甲○○於偵查中之指訴及本院審理時之證述，均
      信而有徵，顯非子虛，參以被告亦自承確有簽發同面額之本票一紙交予告訴人
      甲○○收執，並於該本票背面書立「本人丁○○因取走甲○○所持有支票金額
      三十萬元整，故開立本票無條件用現金償還甲○○，並答應於九十年八月三十
      日償還」等字之情，此亦有該本票正反面影本一份可按，苟被告僅係擅自挪用
      告訴人委請其借調現金之款項，而未竊取上開支票，其為何會明白書立其「取
      走支票」等情？而非書立其係「取走現金款項」等字句？益徵告訴人甲○○之
      指述，確屬有據，洵堪採信，被告上開所辯，顯不足採。綜上所述，本件事證
      已臻明確，被告犯行洵堪認定。
二、核被告所為，係犯刑法第三百二十條第一項之竊盜罪。爰審酌被告僅因己週轉不
    靈，即竊取他人財物，致被害人亦無法如期給付貨款，所生危害匪淺，且其犯後
    猶未能依約履行和解契約，甚一再避不見面，致被害人求償無門，惡性非輕，惟
    考量其犯罪手段尚屬平和，素行尚佳（參前案紀錄表），暨其智識程度、生活狀
    況，及犯後態度等一切情狀，量處如主文所示之刑，並諭知如易科罰金之折算標
    準。
據上論斷，應依刑事訴訟法第二百九十九條第一項前段、刑法第三百二十條第一項、
第四十一條第一項罰金罰鍰提高標準條例第一條前段、第二條，判決如主文。
本案經檢察官乙○○到庭執行職務。
中      華      民      國    九十二    年     十二     月      十      日
                                   臺灣彰化地方法院刑事第一庭
                                         審判長法官  洪  志  賢
                                         法      官  宋  恭  良
                                         法      官  簡  璽  容
右正本證明與原本無異。
如不服本判決，應於判決送達後十日內向本院提出上訴狀( 須附繕本 )。
告訴人或被害人對於判決如有不服具備理由請求檢察官上訴者，其上訴期間之計算係
以檢察官收受判決正本之日期為準。
                                         法院書記官  王  惠  嬌
中      華      民      國    九十二    年     十二     月      十二    日
刑法第三百二十條第一項
意圖為自己或第三人不法之所有，而竊取他人之動產者，為竊盜罪，處五年以下有期
徒刑、拘役或五百元以下罰金。


司法院資訊處製作；財團法人民間司法改革基金會備份。
